臺灣臺北地方法院刑事判決　　　　　　　　　　　　　九十三年度易字第四七號
　　公　訴　人　臺灣臺北地方法院檢察署檢察官
　　被　　　告　乙○○
右列被告因竊盜案件，經檢察官提起公訴（九十三年度偵緝字第二八二號），本院判
決如左：
    主  文
乙○○攜帶兇器竊盜未遂，處有期徒刑伍月，如易科罰金，以參佰元折算壹日。
扣案之螺絲起子壹把沒收。
    事  實
一、乙○○意圖為自己不法之所有，而基於加重竊盜之犯意，於民國九十二年九月五
    日上午四時十分許，持其個人所有而客觀上足以對人之生命身體安全構成威脅之
    螺絲起子一把，前去臺北市○○區○○路三段一一九號旁人行道前，以該螺絲起
    子撬開臺北市政府停車管理處（下簡稱臺北市停管處）所有而由增通盛股份有限
    公司（下簡稱增通盛公司）負責維修之編號廿二、廿三、廿四、廿五號電子式停
    車計時收費器之門板，致該收費器喪失收費功能，足以生損害於臺北市停管處及
    增通盛公司，乙○○旋於著手竊取該停車計時收費器內部幣夾之硬幣時，即為埋
    伏警員甲○○當場查獲而尚未得手財物，並當場扣得乙○○所有之螺絲起子一把
    。
二、案經臺北市停車管理處委由李良發及增通盛公司委由石琴富分別訴由臺北市政府
    警察局大安分局報告臺灣臺北地方法院檢察署檢察官偵查起訴。
    理  由
一、訊據被告乙○○雖坦承攜帶扣案螺絲起子於前揭時地遭警查獲之事實，惟矢口否
    認有何加重竊盜及毀損犯行，並辯稱：伊並沒有竊盜，伊因以腳踏車為代步工具
    ，隨身攜帶螺絲起子以修理腳踏車變速器，警察出現時伊人並未站在收費器前面
    ，伊沒有碰觸到收費器，該三個收費器本來就是開著的，伊只是剛好路過該處云
    云。惟查：被告持扣案之螺絲起子意圖撬開停車收費計時器並欲竊取其內部硬幣
    之經過，業據證人即查獲警員甲○○到庭證稱：「九十二年九月五日當天伊去停
    車收費器埋伏，每天從早上三點到六點，伊已經埋伏一個多禮拜了，伊當時每天
    早上三點逐一檢查仁愛路三段的收費器有無遭到破壞，確定收費器完好後，伊就
    到旁邊埋伏，最初是因為這路段的二十二、二十三、二十四、二十五號車位的收
    費器常被破壞所以才執行這項任務，伊就守候在該二具收費器前面埋伏，埋伏的
    地點就在公車候車亭，伊的視線可以直接看到收費器。伊聽到金屬斷裂的聲音，
    伊就查看，就發現被告站在收費器前，而且被告身體往前彎，雙手向前伸展，就
    站在編號二十二、二十三號的收費器前，伊就過去查看。查獲的時候，只有被告
    一人，但是被告有說他兒子在另外的公共電話亭，伊看到被告在二十二、二十三
    收費器前時，沒有其他人也站在收費器前。伊趕過去的時候，伊發現被告的口袋
    有螺絲起子，伊當時站在收費器附近的時候，伊確定伊有看到被告雙手伸展在收
    費器前。伊查獲被告時，該二具收費器的面板已被撬開。從伊檢查所有收費器都
    完整後到查獲被告止，沒有發現收費器被其他人撬開，因為伊都坐在公車亭監視
    。收費器裡面的硬幣錢箱，要用停車管理處的鑰匙才能打開，當時收費器內的錢
    箱還沒打開，當時伊過去查看的時候，收費器的金屬拴已經斷裂」、「被告已將
    面板撬開，經詢問石琴富、李良發，他們清點結果，硬幣、現金並未短少，而且
    從『各區段計時器故障紀錄表』上核對，金額亦未短少」等語綦詳（見本院卷第
    一四一、一四二頁、九十二年度偵字第一九四一四號卷第四四頁反面、四五頁）
    ，核與證人即臺北市停管處組長李良發證述：「收費器門板遭撬開、幣夾下方也
    遭破壞，停車費收入屬臺北市停管處財產，收費器設備則由增通盛公司負責維修
    並支付維修費用」等情相符（見九十二年度偵字第一九一四號卷第十七、十八頁
    ），復與證人即增通盛公司工程部稽核石琴富證述：「二具收費器門板被撬開，
    門鈕斷掉已喪失原本功能，內部幣夾有被撬壞磨損無法使用必須換新，經讀表有
    表單，並會同停管處查看內部錢幣沒有損失，增通盛公司負責維修收費器並支付
    維修費用」等語在卷（見九十二年度偵字第一九一四號卷第二一、二二頁），此
    外，並有前揭停車收費計時器各區段計時器故障記錄表及遭破壞之停車收費計時
    器照片十二張在卷可稽（見九十二年度偵字第一九四一四號卷第二四至二五、二
    六至三一頁），且有扣案之螺絲起子一把可資佐證，從而本件事證明確，被告所
    辯乃臨訟卸責之詞，要無可取，被告犯行堪予認定，應依法論科。
二、按被告以螺絲起子破壞停車收費器門板並撬壞磨損內部幣夾欲竊取其內之硬幣，
    係持客觀上具危險性可供兇器使用之物竊盜而未得手，是核被告所為，係犯刑法
    第三百二十一條第二項、第一項第三款之攜帶兇器竊盜未遂罪及第三百五十四條
    之毀損器物罪。又被告所犯攜帶兇器竊盜未遂罪與毀損器物罪間，有方法結果之
    牽連關係，應從一重之加重竊盜未遂罪處斷。再者，被告雖已著手於竊盜行為之
    實施，惟尚未竊得財物即遭查獲，其犯罪尚屬未遂，爰依刑法第二十六條前段之
    規定，按既遂犯之刑度減輕其刑。爰審酌被告犯罪動機係因一時貪念、手段為行
    竊停車收費器以、尚未竊得財物即遭查獲及未坦認犯行之態度等一切情狀，量處
    如主文所示之刑，並諭知易科罰金折算標準，以示懲戒。末查，扣案之螺絲起子
    一把係供本件犯罪所用之物，業如前述，復據被告供明係其所有之物而筆錄在卷
    （見本院卷第一四四頁），應依刑法第三十八條第一項第二款併予宣告沒收之。
三、至檢察官移送併案審理之九十三年度偵字第一三００二號加重竊盜案件，雖據證
    人即臺北市停管處組長陳成城、董木生及增通盛公司負責人江義彬分別證述詳實
    （見九十三年度偵字第一三００二卷第八頁反面、十頁反面、十二頁反面），然
    本院審酌被告矢口否認該件加重竊盜犯行（見本院卷第一二六頁），且本件提起
    公訴部分之犯罪時間為九十二年九月五日，而移送併案審理部分之犯罪時間則為
    九十三年七月十七日，前後二案時間上相隔十月之久，難認被告係出於同一預定
    犯罪計畫並基於概括犯意而肇犯前後二案，從而移送併案審理部分與本件並無連
    續犯之裁判上一罪關係，應退由檢察官另行提起公訴，特予敘明。
據上論斷，應依刑事訴訟法第二百九十九條第一項前段，刑法第三百二十一條第二項
、第一項第三款、第三百五十四條、第五十五條、第二十六條前段、第四十一條第一
項前段、第三十八條第一項第二款，罰金罰鍰提高標準條例第一條前段、第二條，判
決如主文。
本案經檢察官趙雪瑛到庭執行職務
中　　　華　　　民　　　國　　　九十三　　　年　　十二　　月　　十六　　日
                                      臺灣臺北地方法院刑事第十庭
                                            審判長  法　官  丁蓓蓓
                                                    法  官  蔡世祺
                                                    法  官  劉煌基
右正本證明與原本無異。
如不服本判決，應於判決送達後十日內向本院提出上訴狀（應抄附繕本）。告訴人或
被害人如對於本判決不服者，應具備理由請求檢察官上訴，其上訴期間之計算係以檢
察官收受判決正本之日期為準。
                                                    書記官  林妙穗
中　　　華　　　民　　　國　　　九十三　　　年　　十二　　月　　十六　　日
附錄論罪法條：
中華民國刑法第三百二十一條
犯竊盜罪而有左列情形之一者，處六月以上、五年以下有期徒刑：
一  於夜間侵入住宅或有人居住之建築物、船艦或隱匿其內而犯之者。
二  毀越門扇、牆垣或其他安全設備而犯之者。
三  攜帶兇器而犯之者。
四  結夥三人以上而犯之者。
五  乘火災、水災或其他災害之際而犯之者。
六  在車站或埠頭而犯之者。
前項之未遂犯罰之。
中華民國刑法第三百五十四條
毀棄、損壞前二條以外之他人之物或致令不堪用，足以生損害於公眾或他人者，處二
年以下有期徒刑、拘役或五百元以下罰金。
